臺灣臺北地方法院刑事判決　　　九十四年度易字第一一五五號
公　訴　人　臺灣臺北地方法院檢察署檢察官
被　　　告　甲○○
上列被告因違反毒品危害防制條例案件，經檢察官提起公訴（九
十四年度毒偵字第一七二五號），及移送併辦（臺灣板橋地方法
院檢察署九十四年度核退毒偵字第一六六二、二一○七號），嗣
被告於準備程序中為有罪之陳述，經告以簡式審判之旨，並聽取
當事人之意見後，經本院合議庭裁定以簡式審判程序審理，本院
判決如下：
    主  文
甲○○連續施用第二級毒品，處有期徒刑伍月，如易科罰金，以
佰元折算壹日。扣案如附表應沒收銷燬之扣案物欄所示之毒品
均沒收銷燬之，如附表應沒收之扣案物欄所示之物均沒收之。
    事  實
一、甲○○前於民國九十三年間因施用毒品案件，經本院以九十
    三年度毒聲字第八四七號刑事裁定送觀察、勒戒後，認無繼
    續施用毒品之傾向，由臺灣臺北地方法院檢察署檢察官於九
    十四年二月二十一日，以九十三年度毒偵字第二○七三號不
    起訴處分確定，猶不知悔改，竟基於施用第二級毒品安非他
    命之概括犯意，自九十四年六月十二日某時許起至九十四年
    八月二十七日晚間十一時許止，在臺北縣三重市○○○街二
    三七號二樓住處及臺北縣市之旅社內，以自製之安非他命吸
    食器施用第二級毒品安非他命多次。嗣於附表編號一至三所
    示之時間、地點三度為警查獲，並扣得如附表扣案物欄所示
    之物。
二、案經臺北市政府警察局中山分局報請臺灣臺北地方法院檢察
    署檢察官偵查起訴，暨臺灣板橋地方法院檢察署檢察官移送
    併案審理，嗣經本院合議庭裁定以簡式審判程序審理。
    理  由
一、訊據被告甲○○對於上揭事實於本院準備程序及審理時均坦
    認不諱（見本院卷第六十七頁反面、第七十四頁反面），且
    ：
  (一)被告三次為警查獲採集尿液經送臺灣檢驗科技股份有限公司
    以氣相層析質譜儀法確認檢驗後，確呈安非他命類陽性反應
    ，有該公司濫用藥物尿液檢驗報告在卷可稽（見臺灣臺北地
    方法院檢察署九十四年度毒偵字第一七二五號偵查卷第六十
    頁、臺灣板橋地方法院檢察署九十四年度核退毒偵字第一六
    六二號偵查卷第三頁、九十四年度核退毒偵字第二一○七號
    偵查卷第二頁）。
  (二)被告於九十四年六月十三日上午一時三十分許，在臺北市中
    山區○○○路○段八十三號前，為警查獲扣案之白色或無色
    透明結晶或結晶性粉末三包（合計毛重一‧五公克、淨重○
    ‧九公克），呈安非他命反應，有鑑驗報告書在卷足憑（見
    臺灣臺北地方法院檢察署九十四年度毒偵字第一七二五號偵
    查卷第十六頁），另被告於九十四年六月十四日上午三時三
    十分許，在臺北縣三重市○○街一六五巷三十號前，為警查
    獲扣案之白色或無色透明結晶或結晶性粉末二包，亦檢出甲
    基安非他命成分（實稱毛重一‧○一六公克），有行政院衛
    生署管制藥品管理局管檢字第○九四○○○六四○八號檢驗
    成績書附卷可佐（見臺灣板橋地方法院九十四年度核退毒偵
    字第一六六二號偵查卷第十頁），並有吸食器一組、放置安
    非他命之塑膠袋一個扣案可資佐證。
  (三)被告前於九十三年間因施用毒品案件，經本院以九十三年度
    毒聲字第八四七號刑事裁定送觀察、勒戒後，認無繼續施用
    毒品之傾向，由臺灣臺北地方法院檢察署檢察官於九十四年
    二月二十一日，以九十三年度毒偵字第二○七三號不起訴處
    分確定，有本院九十三年度毒聲字第八四七號刑事裁定、臺
    灣臺北地方法院檢察署檢察官九十三年度毒偵字第二○七三
    號不起訴處分書、臺灣高等法院被告前案紀錄表附卷可按（
    見本院卷第七十九頁至第八十頁、第八十一頁、第七十六頁
    至第七十八頁）。
  (四)綜上，足徵被告任意性自白與事實相符。本案事證已明，被
    告犯行堪以認定，應予依法論科。
二、核被告施用安非他命行為，係犯毒品危害防制條例第十條第
    二項之施用第二級毒品罪。其持有安非他命之低度行為，應
    為施用安非他命之高度行為所吸收，不另論罪。被告先後多
    次施用安非他命犯行，時間緊接，方法相同，所犯係犯罪構
    成要件相同之罪名，顯係基於概括犯意反覆為之，為連續犯
    ，依刑法第五十六條之規定，論以一罪，並加重其刑。公訴
    意旨雖僅敘及被告於九十四年六月十三日凌晨四時許，為警
    採尿時回溯前九十六小時內之某時日（不含經警查獲後至採
    尿前之時間）施用第二級毒品安非他命之犯行，惟該部分與
    被告其餘犯行，有連續犯之裁判上一罪關係，且經檢察官移
    送併辦，為起訴效力所及，本院自應併予審究。爰審酌被告
    前因施用毒品送觀察、勒戒後，仍不知悛悔，復一再施用毒
    品，顯已有成癮性，所為對個人身心戕害甚鉅，惟其犯罪後
    坦承犯行，態度尚稱良好，及其犯罪之動機、目的、手段、
    施用時間、智識程度等一切情狀，量處如主文所示之刑，並
    諭知易科罰金之折算標準，以示懲儆。扣案如附表編號一、
    二所示之毒品，屬毒品危害防制條例第二條第二項第二款所
    稱之第二級毒品，應依同條例第十八條第一項前段之規定，
    宣告沒收銷燬之；扣案如附表編號三所示之吸食器一組係被
    告以尋常物件所自製，已據其供承在卷（見本院卷第七十四
    頁反面），並有相片一幀可參（見臺灣板橋地方法院九十四
    年度毒偵字第四九三六號偵查卷第十七頁），尚難認係專供
    施用毒品之器具，惟係供被告施用安非他命所用之物；又如
    附表編號一所示之安非他命之空包裝袋三個、如附表編號二
    所示之甲基安非他命之空包裝袋二個、如附表編號三所示之
    放置安非他命之塑膠袋一個，皆係供犯罪所用，且均為被告
    所有，業據其供陳在卷（見本院卷第七十四頁反面），爰依
    刑法第三十八條第一項第二款之規定諭知沒收。
據上論斷，應依刑事訴訟法第二百七十三條之一第一項、第二百
九十九條第一項前段，毒品危害防制條例第十條第二項、第十八
條第一項前段，刑法第十一條前段、第五十六條、第四十一條第
一項前段、第三十八條第一項第二款，罰金罰鍰提高標準條例第
二條，判決如主文。
本案經檢察官王鑫健到庭執行職務
中　　華　　民　　國　九十四　年　 十一 　月 　三十   日
　　                      臺灣臺北地方法院刑事第十四庭
                              法      官  孫萍萍
以上正本證明與原本無異。
如不服本判決，應於判決送達後十日內，向本院提出上訴狀。
                              書  記  官  張汝琪
中　　華　　民　　國　九十四　年　 十一 　月 　三十   日
附錄本案論罪科刑法條全文：
毒品危害防制條例第十條
施用第一級毒品者，處六月以上五年以下有期徒刑。
施用第二級毒品者，處三年以下有期徒刑。
附表：
┌──┬───────┬─────┬──────┬───────┐
│編號│查獲時間及地點│扣  案  物│應沒收銷燬之│應沒收之扣案物│
│    │              │          │扣案物      │              │
├──┼───────┼─────┼──────┼───────┤
│ 一 │九十四年六月十│安非他命三│安非他命三包│安非他命之空包│
│    │三日上午一時三│包        │（合計淨重○│裝袋三個      │
│    │十分許，在臺北│          │‧九公克）  │              │
│    │市中山區民生東│          │            │              │
│    │路二段八十三號│          │            │              │
│    │前            │          │            │              │
├──┼───────┼─────┼──────┼───────┤
│ 二 │九十四年六月十│甲基安非他│甲基安非他命│甲基安非他命之│
│    │四日上午三時三│命二包    │命二包（實稱│空包裝袋二個  │
│    │十許，在臺北縣│          │毛重一‧○一│              │
│    │三重市○○街一│          │六公克）    │              │
│    │六五巷三十號前│          │            │              │
├──┼───────┼─────┼──────┼───────┤
│ 三 │九十四年八月二│1.吸食器一│            │1.吸食器一組  │
│    │十九日上午五時│  組      │            │2.放置安非他命│
│    │五十分許，在臺│2.放置安非│            │  之塑膠袋一個│
│    │北縣三重市後竹│  他命之塑│            │              │
│    │圍街二三七號二│  膠袋一個│            │              │
│    │樓            │          │            │              │
└──┴───────┴─────┴──────┴───────┘
